【裁判字號】    99,重上更(三),87
【裁判日期】    991027
【裁判案由】    貪污治罪條例等
【裁判全文】
臺灣高等法院高雄分院刑事判決    99年度重上更(三)字第87號
上  訴  人  臺灣屏東地方法院檢察署檢察官
被      告  甲○○
選任辯護人  戴國石律師
上列上訴人因被告等貪污治罪條例等案件，不服臺灣屏東地方法
院94年度訴字第1208號中華民國96年9 月28日第一審判決（起訴
案號：臺灣屏東地方法院檢察署94年度偵字第542 、888 、2711
號），提起上訴，經判決後，由最高法院第三次發回更審，本院
判決如下：
    主  文
原判決關於甲○○部份撤銷。
甲○○有調查職務之公務員，對於違背職務之行為，收受賄賂，
處有期徒刑陸年，褫奪公權年。減為有期徒刑年，褫奪公權
壹年陸月，所得財物新臺幣貳萬元應予追繳沒收，如全部或一部
無法追繳，以其財產抵償之。
    事  實
一、甲○○原係屏東縣警察局內埔分局（下稱內埔分局）刑事組
    組長（現已退休），係依據法令從事調查犯罪公務之人員，
    明知吳鳳城於92年底農曆春節前後期間，在其轄區位於屏東
    縣內埔鄉○○村○○路82號茶行2 樓經營賭博場所犯罪行為
    ，違背其職務應為而不為取締，竟於民國92年12月26日20時
    47分許，在內埔分局刑事組辦公室內，先命不知情刑事組員
    王文靖以門號0000000000號行動電話撥打吳鳳城所使用之門
    號0000000000號行動電話，待接通後，由組員王文靖與吳鳳
    城簡短交談，再由甲○○在電話中以急促口吻與吳鳳城對話
    稱：「Ａ（甲○○）：等下回來。Ｂ（吳鳳城）：好。Ａ：
    等下回來，沒所費（台語）！聽有無？沒所費！知道嗎？Ｂ
    ：好、好！Ａ：你去籌看看有沒有？Ｂ：好阿！好阿！Ａ：
    你去籌看看有沒有。Ｂ：好阿。Ａ：這二天給兄弟（同事）
    贏去，輸光了。Ｂ：好阿。Ａ：回來找我吧。Ｂ：好」等語
    ，而違背於其任職警務之偵查犯罪職務，向賭場業者吳鳳城
    索賄（監聽之人原誤以為係內埔分局刑事組小隊長余玉榜索
    賄）。吳鳳城對於依據法令從事調查之公務員甲○○，竟基
    於對於公務員關於違背職務之行為交付賄賂之故意，則於之
    後至同年月31日期間內之某日（即92年底），在上址茶行內
    ，將新台幣（下同）2 萬元現金交付甲○○，而甲○○則基
    於收受違背職務犯意予以收受賄賂2 萬元。嗣因上述行動電
    話內容遭警依法執行通訊監察而知悉，並於94年1 月10日，
    在上址茶行查獲吳鳳城，並扣押其經營賭場聚眾賭博等證物
    。
二、案經屏東縣警察局移送臺灣屏東地方法院檢察署檢察官偵查
    起訴。
    理  由
壹、證據能力：
一、證人吳鳳城、洪碧雲、李永菊警詢陳述，其性質雖屬傳聞證
    據，惟上開警詢筆錄內容，業經本院審理時予以提示並告以
    要旨，且經檢察官及被告表示意見，當事人或辯護人已知上
    述筆錄乃傳聞證據，且均未於言詞辯論終結前對該等筆錄內
    容異議，並表示證據能力均不爭執( 見本院重上更三卷第52
    頁、64頁反面) ，且本院審酌上開筆錄作成時，較無人情施
    壓或干擾，亦無不當取供之情形，認為以之作為本案之證據
    亦屬適當，依刑事訴訟法第159 條之5 第1 項規定，均得為
    證據。
二、證人王文靖、吳鳳城於偵查中經具結之陳述，並未曾提及檢
    察官在偵查時有不法取供之情形，且亦無證據足以證明證人
    上開陳述有顯不可信之情況，被告及其辯護人於本院復未再
    聲請詰問證人王文靖，又證人吳鳳城於原審復已到庭接受詰
    問，足可認定業已保障被告詰問權，依刑事訴訟法第159 條
    之1 第2 項規定，均得為證據。
三、按測謊技術既係本於心理學及生理學之理論為基礎，並佐以
    科學儀器詳實記錄受測者應答時之各項反應，復由專業人員
    進行問題設計及結果判讀，所得測謊結果自具有相當之可信
    性。倘測謊人員具備專業之知識技能，復事先獲得受測者之
    同意，所測試之問題及其方法又具專業可靠性時，該測謊結
    果，非無證據能力（最高法院94年度台上字第1753號判決要
    旨足參）。本案卷附法務部調查局對於吳鳳城之測謊報告書
    ，係於偵查中由檢察官委請該局鑑定，且於測謊鑑定後，提
    出上述報告書及鑑定過程參考資料為憑，合於刑事訴訟法第
    198 條、第206 條第1 項、第208 條等規定，自屬刑事訴訟
    法第159 條第1 項規定之例外情形，認有證據能力。
四、本件監聽錄音係偵查犯罪機關依法定程序實施通訊監察所得
    （參卷附通訊監察書），而監聽錄音譯文，雖為偵查犯罪機
    關單方面製作，但本院業已踐行調查證據之程序，而被告對
    於卷附監聽譯文內容均未爭執，自得採為認定犯罪事實之基
    礎，認有證據能力。
貳、實體部分：
一、訊據被告甲○○對於上開時、地，在內埔分局刑事組辦公室
    內，先命不知情刑事組員王文靖以門號0000000000號行動電
    話撥打吳鳳城所使用之門號0000000000號行動電話，待接通
    後，由組員王文靖與證人吳鳳城簡短交談，再由其在電話中
    以急促口吻對證人吳鳳城交談前述內容對話等情坦承不諱，
    惟否認上開違背職務收受賄賂犯行，辯稱：伊在監聽譯文之
    電話中所說「無所費」（臺語）僅是與吳鳳城閒聊、開玩笑
    ，並無索賄意思，伊亦無向吳鳳城借錢或收取2 萬元；吳鳳
    城所為供述亦前後不一云云。
二、然查：
  被告甲○○於92年12月26日20時47分許，在內埔分局刑事組
    辦公室內，先命不知情刑事組員王文靖以門號0000000000號
    行動電話撥打證人吳鳳城所使用之門號0000000000行動電話
    ，待接通後，由組員王文靖與證人吳鳳城簡短交談，再由甲
    ○○在電話中以急促口吻對證人吳鳳城稱：「Ａ：等下回來
    。Ｂ：好。Ａ：等下回來，沒所費（台語）！聽有無？沒所
    費！知道嗎？Ｂ：好、好！Ａ：你去籌看看有沒有？Ｂ：好
    阿！好阿！Ａ：你去籌看看有沒有。Ｂ：好阿。Ａ：這二天
    給兄弟（同事）贏去，輸光了。Ｂ：好阿。Ａ：回來找我吧
    。Ｂ：好」等語。有通訊監察譯文（見警卷通訊監察譯文編
    號50 ） 在卷可證（見屏警第000000 0000 號卷「下稱警卷
    (一)」第111 頁），上情證人王文靖於偵查中具結證稱：「我
    有聽過通訊監察譯文（編號50）之錄音帶，前面內容是我的
    聲音，後面應是我們組長的聲音，我們平常都叫我們組長『
    組長』或是『頭仔』，那天我查過我是休假，我好像是在我
    們組裡面借他的，原因我不太記得了」等語（見第409 號他
    卷「下稱偵卷(一)」第322 頁），而被告甲○○亦於原審供承
    ：「通訊監察譯文（編號50）的聲音是我與吳鳳城的對話」
    等語明確（見原審卷(二)第24頁反面、第58頁）。於本院此次
    審理時亦有供述：警卷通訊監察譯文編號50部分，是伊跟吳
    鳳城的聲音等情可按（見本院重上更三卷第47頁）。
  證人吳鳳城於其為警查獲當日即94年1 月10日第2 次警詢中
    供證：「甲○○向我要【所費】（臺語）後，我有拿2 萬元
    給甲○○，在我的茶行拿給他的」等語（見警卷(一)第88頁）
    ，嗣於同日（10日）之偵查中亦向檢察官具結證稱：「（提
    示通訊監察譯文（編號50），你是不是行賄刑事組組長甲○
    ○？）他跟我要2 萬，他說他身上沒有錢，我身上有錢，我
    就給他2 萬，是在我的茶行，時間是在前年年底時」等語明
    確（見偵卷(一)第150 頁），復參以證人吳鳳城於其為警查獲
    當日即94年1 月10日第1 次警詢所陳上述【沒所費】（臺語
    ），係指要伊去「籌籌看」等語（見警卷(一)第99頁），與其
    嗣於原審所證「沒所費是沒有錢；籌看看指叫我看看是否有
    錢」等語（見原審卷(二)第22頁反面）等情綜合以觀，足見被
    告甲○○與證人吳鳳城上開電話中對話內容，確係被告甲○
    ○因缺錢，而要證人吳鳳城籌錢之意無訛，且雙方對話用語
    明確，再觀之上開譯文前後文義，被告一再強調「沒所費（
    台語）」、「你去籌看看有沒有」，並故意提及「輸光」等
    情，顯係因缺錢花用而出言要求吳鳳城籌款，尚難遽謂係「
    彼此開玩笑」之語，則證人吳鳳城嗣於原審所證：「甲○○
    喝醉酒時，都會跟我開玩笑，但我沒有去找甲○○，也沒有
    拿錢給甲○○」（見原審卷(二)第21頁），當屬事後迴護被告
    甲○○之詞，不足採信。
  證人吳鳳城於94年1 月10日偵查中雖稱：「甲○○叫我先借
    他2 萬元」等語（見偵卷(一)第150 頁），但其嗣於94年2 月
    2 日警詢中又改稱「甲○○不曾向我借過任何金錢」云云（
    見第542 號偵卷「下稱偵卷(二)」第98頁），後於原審時又稱
    「我確實有拿2 萬元借甲○○，借的時間跟在檢察官所述一
    樣，在我住家不是茶行，但甲○○有全數還給我」、「是在
    講電話之前就借給甲○○了，甲○○打這通電話之後，我就
    沒有借錢給甲○○了」等語（見原審卷(二)第25頁），則證人
    吳鳳城就此2 萬元是否確屬其與被告甲○○間之私人金錢借
    貸關係，前後所陳有所出入，復參以證人吳鳳城於偵查中經
    檢察官委請法務部調查局於94年3 月24日實施測謊，經該局
    具有測謊技術之專業人員進行測前會談，繼而實際測試，並
    以控制問題法、混合問題法，且依據測謊原理、判圖原則、
    測謊儀器運作、施測環境評估等之測謊結果，認「吳鳳城稱
    ：其開賭場未拿錢向甲○○行賄，呈情緒波動之反應，研判
    有說謊」，此有該局94年4 月1日 調科南字第09400145280
    號函附測謊報告書、測謊鑑定過程參考資料在卷足佐（見偵
    卷(二)第222- 231頁），則證人吳鳳城上開所稱「其給甲○○
    之2 萬元，係屬借款關係」，自難採信。益證證人吳鳳城於
    94年1 月10日之上開警、偵所陳其於92年底，在伊茶行給甲
    ○○2 萬元等語，應認合於事實可採。
  又證人吳鳳城於94年1 月10日偵查中即有具結證述：伊是在
    內埔東寧村內埔教會前經營茶行，朋友會來賭博，伊有經營
    賭場，從92年開始陸陸續續等語( 見偵卷(一)第149 頁）；而
    證人吳鳳城在其位於屏東縣內埔鄉○○村○○路82號茶行2
    樓經營賭博場所之事實，亦經證人林兆光於偵查及本院更一
    審審理中證稱：伊知道92年間內埔教會前面茶行2 樓，即屏
    東縣內埔鄉○○村○○路82號為賭場，因其見曾一起賭博之
    人在該處出入，賭博聲音很大等語( 見偵卷(二)第14 2頁、本
    院更一卷第82－83頁），核與證人吳鳳城上開所述自92年開
    始陸陸續續在東寧村內埔教會前茶行經營賭場等情相合；再
    依卷內資料，被告於94年1 月11日警詢時陳稱：「我自92
    年8 月5 日到內埔分局擔任三組組長。我認識吳鳳城，很久
    以前在屏東擔任刑警時即認識他。我曾在『九十二年底』農
    曆春節前後，因聽聞他在聚賭，二次前往約制他。我知道他
    有受到管訓處分，分局有依規定列管」等語（見警卷(一)第
    190 、19 1頁）；又於同日檢察官訊問時供稱：「我在去年
    過年前有去過吳鳳城的北寧路82號幾次，我聽人家說那邊有
    人在賭博，我去時沒看到有人賭博，我去那邊叫他不要賭」
    （見他字第409 號卷第218 頁）等語。是依上情相互參酌以
    觀，則被告在92年底農曆春節前後期間，應已獲悉證人吳鳳
    城在北寧路址經營賭場；再查93年度之農曆春節為93年1 月
    22日，被告所稱「於92年底農曆春節前後，前往制約吳鳳城
    不要賭博」等語，在時間上，與被告上開於92年12月26日20
    時47分許與證人吳鳳城通話內容相近，又被告自92年8 月5
    日即擔任內埔分局刑事組組長，為被告所自陳（見警卷(一)第
    190 頁），證人吳鳳城在其轄區內復經列為重點查訪輔導之
    人；是被告已獲悉證人吳鳳城在其轄區內經營賭場，猶向證
    人吳鳳城索討款項，自屬「要求賄賂」無訛。
三、又貪污治罪條例所定之賄賂罪，所謂職務上之行為，係指公
    務員在其職務範圍內所應為或得為之行為；所謂違背職務之
    行為，係指在其職務範圍內不應為而為，或應為而不為者而
    言。查被告為內埔分局刑事組長，明知證人吳鳳城在轄區內
    經營賭博場所，而於其任職警務之偵查犯罪職務，向賭場業
    者吳鳳城索賄，而證人吳鳳城亦於92年底，在其茶行給被告
    甲○○2 萬元，詳如前述；再本件被告甲○○於與證人吳鳳
    城為上述對話時，係屬內埔分局刑事組長，亦如前述，且本
    件依被告上開警詢之自陳，及依上開證據資料相互印證，業
    已足資認定證人吳鳳城於92年底農曆春節前後期間，被告向
    其索賄前，被告應已知悉證人吳鳳城在上址經營賭博場所。
    是被告甲○○任職警務主管身負偵查犯罪職務，對於證人吳
    鳳城經營賭場之行為，應為而不予取締，卻毫無緣由而向賭
    場業者證人吳鳳城開口要求金錢，衡諸經驗法則，自屬有調
    查犯罪警察人員向不法業者索賄之手法無訛，而被告甲○○
    因而收受證人吳鳳城交付之2 萬元，顯與其違背警察職務有
    相當對價關係，其有違背職務之收受賄賂行為，至屬明顯。
四、至證人李春政於94年1 月10日警詢時固供證稱：屏東縣內埔
    鄉○○路82號，是伊本人在93年6 月29日以每月8 千元向林
    萬來承租的，伊本欲從事茶葉買賣，但期間均未開店，該處
    平日由吳鳳城及其女友林羿汎居住使用。伊承租該處所給吳
    鳳城使用，他曾在樓上聚賭過，但時間不是很久，吳鳳城每
    月給伊8 千元租金等語（見警卷(一)第141 、142 頁）；於94
    年1 月10日偵查中則具結證述：吳鳳城的茶行是在內埔教會
    前面，有很多人會來賭博，93年6 月29日本來要開茶行的，
    後來就沒有開茶行，他們大家就在那邊賭博等語（見偵卷(一)
    第152 頁）；於97年12月18日本院上更一審時則具結證述：
    伊可能是在93年6 月跟林萬來承租屏東縣內埔鄉○○村○○
    路8 2 號的房屋，房子租完之後想要賣茶葉做生意，後來生
    意不好做，就和吳鳳城兩人一起住，在伊租房子之前吳鳳城
    有無去使用過那個房子，則伊不知道等語（見本院上更一卷
    第80頁），綜上證人李春政上開證言，其僅係就93年6 月29
    日正式向案外人林萬來承租屏東縣內埔鄉內埔教會前北寧路
    82號以後之情事陳述，至於承租之前，證人吳鳳城有無使用
    該房子，則證人李春政並不知悉，然依證人吳鳳城上開偵查
    中之證述，即其自92年開始陸陸續續，在內埔教會前茶行經
    營賭場等語，如前所述；是證人李春政上開所言，尚難採為
    被告甲○○有利之認定。
五、另證人洪碧雲於警詢陳述及於偵查中結證稱：吳鳳城開設的
    黑棋仔賭場在內埔教會對面茶行（屏東縣內埔鄉○○村○○
    路82號），伊於93年8 、9 月間曾見到約有10人在屏東縣內
    埔鄉○○村○○路82號賭博，不知道詳細情形等語( 見偵卷
    (二)第47、48、87、106 頁），證人李永菊於94年2 月17日警
    詢陳述及於偵查中結證稱：伊曾於1 年多以前( 即93年間)
    有2 次至屏東縣內埔鄉○○村○○路82號賭博等語( 見偵卷
    (二)第117 、139 頁），均係證述93年間之情事，核與本件論
    述證人吳鳳城於92年間開始陸陸續續營賭場似無涉，亦難採
    為有利被告甲○○之認定。
六、另公訴人起訴意旨雖另載「證人吳鳳城經營之賭場於93年1
    月6 日另獲利14萬元，證人吳鳳城於當日18時許指示員工須
    扣除2 萬元交際費，並於當晚交付2 萬元予不詳姓名之員警
    」等語，然被告甲○○係在92年12月26日向證人吳鳳城以「
    沒所費（臺語）」方式索賄，距起訴書所載之93 年1月6 日
    已有相當時日，且與證人吳鳳城上開所述「其在92年底交付
    2 萬元」未合，則起訴書所載證人吳鳳城縱有交付不詳姓名
    員警2 萬元，尚難認定與被告甲○○有關，即起訴書所載此
    部分2 萬元與上開被告甲○○收賄之2萬 元應非屬同一款項
    。至於起訴意旨另載「被告甲○○有與證人吳鳳城玩麻將，
    且不定期接受證人吳鳳城之飲宴招待及洋酒，甚至證人吳鳳
    城為討好被告甲○○，竟不辭遠路，命專人製作蒜頭雞及鹹
    豬肉等大批美食送至被告甲○○所在之位於內埔鄉較偏遠之
    大同農場附近之『花園』KTV 供其享用」等語，固有編號12
    4 、127 通訊監察作業報告摘要及臺灣屏東地方法院檢察署
    通訊監察書附卷可稽（見警卷(一)第113 、114 頁、臺灣屏東
    地方法院檢察署通訊監察卷第21頁）。但上開通話內容既非
    被告甲○○與吳鳳城之談話，尚無從證明被告甲○○有要求
    證人吳鳳城餽贈洋酒及飲食，亦無法證明證人吳鳳城餽贈被
    告甲○○洋酒及飲食之目的為何，均不得據以證明被告甲○
    ○對於職務上之行為向證人吳鳳城要求、收受洋酒及飲食之
    不正利益，即尚難逕以之認定與被告甲○○之違背職務行為
    有何對價關係，附此敘明。
七、綜上所述，被告甲○○所辯上情，均屬卸責之詞，不足採信
    。此部分事證明確，被告甲○○上開違背職務收受賄賂犯行
    ，堪以認定。
八、新舊法比較：
  按刑法第10條第2 項規定：「稱公務員者，謂依法令從事公
    務之人員」，已於94年1 月7 日公布修正為：「稱公務員者
    ，謂下列人員：一依法令服務於國家、地方自治團體所屬機
    關而具有法定職務權限，以及其他依法令從事於公共事務，
    而具有法定職務權限者。二、‧‧‧‧」並於95年7 月1 日
    起施行，是刑法上公務員之定義在新法施行後，已較前為嚴
    格，犯罪構成要件已有變更；而貪污治罪條例第2 條前段原
    規定：「依據法令從事公務之人員，犯本條例之罪者，依本
    條例處斷」，亦於95年5 月5 日修正為「公務員犯本條例之
    罪者，依本條例處斷」，於同年7 月1 日施行，以配合前述
    刑法關於公務員定義之修正，即採與刑法相同之公務員定義
    ，比較新、舊法，以修正後之貪污治罪條例之規定較有利於
    被告。
  無期徒刑減輕部分：刑法第65條第2 項業已修正公布，並於
    95年7 月1 日施行，修正前刑法第65條第2 項規定：「無期
    徒刑減輕者，為7 年以上有期徒刑」；修正後刑法第65條第
    2 項規定：「無期徒刑減輕者，為20年以下15年以上有期徒
    刑」，比較結果，修正前之規定較有利於被告。
  褫奪公權為刑事實體法從刑，刑法第34條第1 款規定甚明，
    因從刑應附隨於主刑，不生輕重比較問題（最高法院87年度
    台上字第466號判決參照）。
九、查被告甲○○於上開行為時，係屬內埔分局刑事組長，已如
    前述，自屬依據法令從事調查公務之人員無誤，核其所為係
    犯貪污治罪條例第4 條第1 項第5 款違背職務收受賄賂罪。
    公訴人起訴認被告係犯貪污治罪條例第5 條第1 項第3 款不
    違背職務收受賄賂罪，惟被告係犯違背職務收受賄賂罪，業
    如前述，起訴法條自應予變更。又被告所犯上開違背職務收
    受賄賂罪名，業於本院審理時已當庭告知( 見本院重上更三
    卷第47頁、64頁反面) ，業已踐行刑事訴訟法第95條第1款
    之程序，及命依該罪為辯論，並無突襲審判之問題，亦此併
    為說明。又被告甲○○於上開行為時，係屬內埔分局刑事組
    長，自屬係依據法令具有調查犯罪職務之公務員，則其所犯
    上開之罪，應依貪污治罪條例第7 條規定加重其刑，惟法定
    刑為無期徒刑部分，依刑法第65條第1 項規定不得加重，故
    僅就有期徒刑及罰金刑部分加重；又被告所犯上開之罪，僅
    能證明收受賄賂1 次，其情節尚屬輕微，而其所得賄賂2萬
    元（在5 萬元以下），應依同上條例第12條第1 項規定減輕
    其刑。併依刑法第71條第1 項規定先加後減。
十、原判決關於被告甲○○職務收受賄賂部分，未予詳查，遽為
    被告甲○○無罪之諭知，自有未洽，自應撤銷改判。審酌被
    告甲○○身為警務主管肩負調查犯罪職務，查緝不法犯罪之
    司法警察，竟未恪守職責，卻毫無緣由而向賭場業者吳鳳城
    開口索賄2 萬元，其犯行辱及公務員官箴，犯後未思坦承認
    錯之態度等一切情狀，爰量處有期徒刑6 年，併依貪污治罪
    條例第17條規定，依法宣告褫奪公權3 年。又被告行為後，
    中華民國96年罪犯減刑條例於96年7 月16日起施行，被告犯
    罪時間在96年4 月24日以前，且所犯貪污治罪條例第4 條第
    1 項第5 款之罪雖受逾有期徒刑1 年6 月以上刑之宣告，然
    被告所犯上開罪名既依同條例第12條第1 項規定減輕其刑，
    依中華民國96年罪犯減刑條例第3 條第1 項第1 款但書之規
    定，該罪仍得依中華民國96年罪犯減刑條例第2 條第1 項第
    3 款規定減輕其刑2 分之1 ，即減為有期徒刑3 年，所宣告
    褫奪公權部分，則依中華民國96年罪犯減刑條例第14條之規
    定，減為褫奪公權1 年6 月。再又被告甲○○所犯上開之罪
    ，所得賄賂2 萬元，雖未扣案，仍應依同上條例第10條第1
    項規定，應予追繳沒收。如全部或一部無法追繳時，以其財
    產抵償之。
十一、另同案被告鍾國楨、林智才、賴佳瑜、余玉榜、吳鳳城、李
    春政、劉偉民被訴賭博罪部分，業經判決有罪確定，同案被
    告余玉榜被訴包庇賭博罪部分，則無罪確定在案，同案被告
    賴傳麟犯賭博、包庇賭博罪部分，則經判決有罪確定在案，
    同案被告鍾國楨被訴偽證部分，經判決無罪確定在案，皆不
    另論列，併此敘明。
據上論斷，應依刑事訴訟法第368 條、第369 條第1 項前段、第
364 條、第299 條第1 項、第300 條、貪污治罪條例第2 條前段
、第4 條第1 項第5 款、第7 條、第12條第1 項、第10條、第17
條，刑法第11條、第2 條第1 項前段、第37條第2 項、中華民國
96 年 罪犯減刑條例第2 條第1 項第3 款、第7 條、第14條，判
決如主文。
本案經檢察官林敏惠到庭執行職務。
中    華    民    國    99    年    10     月  27    日
                 刑事第九庭     審判長法  官  莊秋桃
                                      法  官  孫啟強
                                      法  官  田平安
以上正本與原本無異。
如不服本判決，應於判決送達後10日內向本院提出上訴狀，其未
敘述理由者，並應於提出上訴狀後10日內向本院補提上訴理由狀
（應附繕本）。
中    華    民    國    99    年    10     月  27    日
                                  書  記  官  馬蕙梅
附錄本件判決論罪科刑法條：
貪污治罪條例第4條第1項第5款
有下列行為之一者，處無期徒刑或10年以上有期徒刑，得併科新
台幣1億萬元以下罰金：
五、對於違背職務上之行為，要求、期約或收受賄賂或其他不正
    利益者。

司法院資訊處製作；財團法人民間司法改革基金會備份。
